【裁判字號】    92,訴,341
【裁判日期】    920411
【裁判案由】    毒品危害防制條例
【裁判全文】
臺灣高雄地方法院刑事判決                          九十二年度訴字第三四一號
    公  訴  人  臺灣高雄地方法院檢察署檢察官
    被      告  甲○○
右列被告因違反毒品危害防制條例案件，經檢察官提起公訴（九十年度偵字第三六七
九號）及移
    主  文
甲○○連續施用第一級毒品，處有期徒刑拾月，扣案如附表一編號二及附表二編號一
、二、三之物，沒收銷燬之；又連續施用第二級毒品，處有期徒刑陸月，扣案如附表
一編號一、三之物，沒收銷燬之，應執行有期徒刑壹年貳月，扣案如附表一、二之物
，均沒收銷燬之。
    事  實
一、甲○○前因施用毒品案件，經依本院裁定停止強制戒治、交付保護管束後，於民
    國八十八年八月三十日交付保護管束期滿，經臺灣高雄地方法院檢察署檢察官於
    八十八年十月三十日以八十八年度戒毒偵字第一六一號為不起訴處分確定後。仍
    不知悔改，於五年內仍分別基施用第一、二級毒品之概括犯意，均自八十九年十
    二月間某日起至九十年十一月十三日止，在高雄市○○區○○里○○路三一八巷
    二七號住處，以將海洛因加水溶解置於針筒注射之方式，連續施用第一級毒品海
    洛因多次；又將安非他命置於玻璃球內再以火燒烤加熱吸其霧化氣體之方式，連
    續施用第二級毒品安非他命多次。嗣於九十年五月九日十六時許，在臺東縣達仁
    鄉森永派出所前，為警路檢查獲，並扣得如附表二所示之物；另於同年十一月十
    四日一時許，在高雄市小港區○○○路與漢民路口，為警查獲並扣得如所表二所
    示之物。
二、案經臺灣縣警察局大武分局報告臺灣臺東地方法院檢察署轉呈臺灣高等法院檢察
    署檢察長核轉臺灣高雄地方法院檢察署檢察官偵查起訴及移請本院併案審理。
    理  由
一、訊據被告於本院審理時坦承施用第一、二級毒品海洛因及安非他命犯行；且被告
    於九十年五月九日警訊時所採集之尿液，經送驗結果呈甲基安非他命及嗎啡陽性
    反應，有卷存臺南縣衛生局九十年五月十四日之煙毒尿液檢驗成績書及慈濟大學
    濫用藥物檢驗中心九十年六月二十七日慈藥字第九００六二七０八號檢附之檢驗
    報告總表各一份可稽，又其於十一月十四日警訊時所採集對尿液，經送驗結果，
    亦呈嗎啡陽性反應，有高雄市立凱旋醫院九十年十一月二十七日煙毒尿液檢驗成
    績書附卷可證；又扣案如附表一編號一、附表二編號一之物，確為第一、二級毒
    品海洛因及安非他命，分別有如附表所示之法務部調查局鑑定通知書、高雄醫學
    大學附設中和紀念醫院檢驗報告在卷可按；此外復有扣案如附表一、二所示之物
    可稽，足徵被告之自白核與事實相符。又被告前因施用毒品案件，經依本院裁定
    停止強制戒治、交付保護管束後，於八十八年八月三十日交付保護管束期滿，經
    臺灣高雄地方法院檢察署檢察官於八十八年十月三十日以八十八年度戒毒偵字第
    一六一號為不起訴處分確定後，有臺灣高雄地方法院檢察署刑案資料查註紀錄表
    、臺灣高等法院被告前國前案紀錄表附卷可稽。被告於前開不起訴處分後，五年
    內再犯本件連續施用第一、二級毒品海洛因、安非他命犯行應堪認定。
二、按海洛因與安非他命為毒品危害防制條例第二條第二項第一款、第二款所明定之
    第一級、第二級毒品，核被告所為，係犯毒品危害防制條例第十條第一項施用第
    一級毒品罪及同條第二項施用第二級毒品罪。被告先後多次施用第一、二級毒品
    犯行，時間緊接，所犯係構成犯罪要件相同之罪，顯係各基於概括犯意而為，各
    應依刑法第五十六條之規定論以一罪，並加重其刑。其先後多次持有第一、二級
    毒品海洛因、安非他命，亦係基於概括犯意而為之，本應論以連續持有第一、二
    級毒品罪，惟因其持有後進而施用，其持有之低度行為應被施用之高度行所吸收
    ，不另論持有第一、二級毒品罪。又被告所犯上開二罪間，犯意個別，行為互異
    ，應予分論併罰。再者，併案部分即被告在於九十年五月九日下午六時回溯二十
    四小時內之某時（不包括在公權力拘束之時間）以外施用第一、二級毒品，雖未
    據公訴人提起公訴，惟此部分與起訴部分，本院認有連續犯之裁判上一罪關係，
    依刑事訴訟法第二百六十七條規定，為起訴效力所及，本院自應併予審理，附此
    敘明。爰審酌被告甫經觀察、勒戒，仍再度施用毒品，顯見其戒絕意志不堅，惟
    念其犯後坦承部份犯行，態度尚佳，暨施用毒品之期間、次數，且僅屬自戕之行
    為，所生危害尚非嚴重及其他一切情狀，各量處如主文所示之刑，並定其應執行
    之刑，以示懲儆。
三、扣案如附表二編號一，附表一編號一之物，確實為第一級毒品海因及第二級毒品
    安非他命，分別有如附表所示法務部調查局鑑定通知書、高雄醫學大學附設中和
    紀念醫院檢驗報告在卷可證，應依毒品危害防制條例第十八條第一項前段之規定
    ，沒收銷燬之；又扣案如附表一編號二及附表二編號二、三之物，均含有海洛因
    殘渣，亦有如附表所示之高雄醫學大學附設中和紀念醫院檢驗報告在卷可佐，且
    於客觀上無法與殘留之海洛因殘渣剝離，應視同毒品危害防制條例第十八條第一
    項之毒品，併予宣告沒收並銷燬之；另扣案如附表一編號三之物，含有安非他命
    殘渣，亦有如附表所示之高雄醫學大學附設中和紀念醫院檢驗報告在卷可佐，且
    於客觀上無法與殘留之安非他命殘渣剝離，應視同毒品危害防制條例第十八條第
    一項之毒品，併予宣告沒收並銷燬之。
四、據上論斷，應依刑事訴訟法第二百九十九條第一項前段，毒品危害防制條例第十
    條第一項、第二項、第十八條第一項前段，刑法第十一條前段、第五十六條、第
    五十一條第五款，判決如主文。
本案經檢察官高嘉惠到庭執行職務。
中      華      民      國      九十二      年      四      月    十一  日
                                  臺灣高雄地方法院刑事第七庭
      法  官  曾吉雄
右正本證明與原本無異。
如不服本判決，應於判決送達後十日內，向本院提出上訴狀。
                                      書記官  唐美玲
中    華    民    國    九十二    年      四       月        十一      日
附表一：九十年度毒偵字第三六八九號（九十年五月九日）查扣之物品
┌─┬────────┬────┬────┬──────────────┐
│編│  物 品 名 稱   │ 數 量  │ 重 量  │  鑑 定 報 告(備註)         │
│號│                │        │        │                            │
├─┼────────┼────┼────┼──────────────┤
│一│安非他命        │二袋    │驗前毛重│高雄醫學大學附設中和紀念醫院│
│  │                │        │０．四公│編號0000-000檢驗報告        │
│  │                │        │克，驗後│                            │
│  │                │        │毛重０．│                            │
│  │                │        │三公克  │                            │
├─┼────────┼────┼────┼──────────────┤
│二│殘留海洛因餘渣注│一支    │        │高雄醫學大學附設中和紀念醫院│
│  │射針筒          │        │        │編號0000-000檢驗報告        │
├─┼────────┼────┼────┼──────────────┤
│三│吸食器          │一個    │        │高雄醫學大學附設中和紀念醫院│
│  │                │        │        │編號0000-000檢驗報告        │
└─┴────────┴────┴────┴──────────────┘
附表二：九十年度毒偵字第五三六三號（九十年十一月十四日）查扣之物品
┌─┬────────┬────┬────┬──────────────┐
│編│  物 品 名 稱   │ 數 量  │ 重 量  │  鑑 定 報 告(備註)         │
│號│                │        │        │                            │
├─┼────────┼────┼────┼──────────────┤
│一│海洛因          │一包    │淨重０．│法務部調查局編號000000000號 │
│  │                │        │一六公克│鑑定通知書                  │
│  │         │        │，包裝重│                            │
│  │                │        │０．二七│                            │
│  │                │        │公克    │                            │
├─┼────────┼────┼────┼──────────────┤
│二│殘留海洛因餘渣注│一支    │        │高雄醫學大學附設中和紀念醫院│
│  │射針筒          │        │        │編號0000-000檢驗報告        │
├─┼────────┼────┼────┼──────────────┤
│三│含有海洛因殘渣之│一支    │        │高雄醫學大學附設中和紀念醫院│
│  │鏟管            │        │        │編號0000-000檢驗報告        │
└─┴────────┴────┴────┴──────────────┘
附錄本案論罪科刑法條：
毒品危害防制條例第十條
施用第一級毒品者，處六月以上五年以下有期徒刑。
施用第二級毒品者，處三年以下有期徒刑。


司法院資訊處製作；財團法人民間司法改革基金會備份。
